臺灣臺中地方法院刑事判決　　　　　　　　　　　　　九十四年度訴字第六二一號
　　公　訴　人　臺灣臺中地方法院檢察署檢察官
　　被　　　告　甲○○
右列被告因違反毒品危害防制條例案件，經檢察官提起公訴（九十三年度毒偵字第四
八二七號），及同署檢察官移
議庭裁定改依簡式審判程序審理，判決如左：
    主  文
甲○○連續施用第一級毒品，累犯，處有期徒刑拾月。扣案之海洛因壹小包（含袋重
壹點壹公克）沒收銷燬之。扣案之注射針筒壹支沒收；又連續施用第二級毒品，累犯
，處有期徒刑捌月。應執行有期徒刑壹年伍月，扣案之海洛因壹小包（含袋重壹點壹
公克）沒收銷燬之，扣案之注射針筒壹支沒收。
    犯罪事實
一、甲○○前於民國八十七年間，因施用毒品案件，經本院以八十七年度毒聲字第二
    一○六號裁定送觀察、勒戒後，認無繼續施用毒品之傾向，經臺灣臺中地方法院
    檢察署檢察官於八十七年十月九日以八十七年度偵字第二○八四一號為不起訴處
    分確定；復於八十八年間，再因施用毒品，經裁定送觀察、勒戒後，認無繼續施
    用毒品之傾向，經臺灣臺中地方法院檢察署檢察官於八十八年三月十五日以八十
    八年度偵字第三二六三、七二一七號為不起訴處分確定在案。於八十八年間，因
    施用毒品案件，經本院以八十八年度毒聲字第五三六六號裁定送強制戒治，於九
    十年二月七日強制戒治執行完畢。就三犯施用毒品部分，經臺灣臺中地方法院檢
    察署檢察官提起公訴，業經本院以八十八年度易字第三四○九號判處有期徒刑六
    月確定。又於八十八年間，因竊盜案件，經本院以八十八年度易字第一○七二號
    判處有期徒刑一年二月，經臺灣高等法院臺中分院以八十八年度上易字第一四五
    六號駁回上訴確定。上揭案件，經定應執行刑為有期徒刑一年七月確定，於九十
    年七月三十日假釋付保護管束，於九十年十二月十九日保護管束期滿執行完畢。
    詎仍不知悔改，基於施用第一級毒品海洛因之概括犯意，自九十三年二月間某日
    起至九十四年二月十三日止，在臺中縣大里市大里橋附近等處所，以將海洛因摻
    入礦泉水中溶解後，以注射針筒注射之方式，約每二日施用一次，連續施用第一
    級毒品海洛因多次。又另行基於施用第二級毒品安非他命之概括犯意，自九十三
    年二月間某日起至九十四年二月十四日止，在臺中縣大里市大里橋附近等處所，
    以將安非他命置於吸食器內燒烤，吸其霧化氣體之方式，約一星期施用一次，而
    連續施用第二級毒品安非他命多次。嗣分別為警於九十三年十一月十八日上午十
    一時四十分許，在臺中縣大里市○○路九七巷二一之四號查獲，並扣得其所有，
    用供施用海洛因之注射針筒一支；於九十四年二月十五日凌晨零時三十分許，在
    臺中市○區○○路七九號前查獲，並扣得海洛因一小包（含袋重一．一公克）。
二、案經臺中縣警察局霧峰分報告臺灣臺中地方法院檢察署檢察官偵查起訴，及臺中
    市警察局第一分局報告同署檢察官移送併辦。
    理  由
一、右揭犯罪事實，業據被告甲○○坦承不諱，且有扣案之海洛因一小包（含袋重一
    ．一公克）、注射針筒一支可稽。又被告上揭為警查獲時所採集之尿液，經送檢
    驗之結果，確呈嗎啡、安非他命之陽性反應，有中山醫學大學附設醫院藥物濫用
    檢測中心尿液檢驗報告二紙在卷可稽，足見被告上開自白確與事實相符。被告前
    於八十七年間，因施用毒品案件，經本院以八十七年度毒聲字第二一○六號裁定
    送觀察、勒戒後，認無繼續施用毒品之傾向，經臺灣臺中地方法院檢察署檢察官
    於八十七年十月九日以八十七年度偵字第二○八四一號為不起訴處分確定；復於
    八十八年間，再因施用毒品，經裁定送觀察、勒戒後，認無繼續施用毒品之傾向
    ，經臺灣臺中地方法院檢察署檢察官於八十八年三月十五日以八十八年度偵字第
    三二六三、七二一七號為不起訴處分確定在案。於八十八年間，因施用毒品案件
    ，經本院以八十八年度毒聲字第五三六六號裁定送強制戒治，於九十年二月七日
    強制戒治執行完畢，有臺灣高等法院被告全國前案紀錄表及臺灣臺中地方法院檢
    察署刑案查註紀錄表各乙份在卷可憑，則被告於前案強制戒治執行完畢後，五年
    內再行施用第一、二級毒品。是本件事證明確，被告犯行洵堪認定，應予依法論
    科。
二、查海洛因、安非他命係屬毒品危害防制條例第二條第二項第一款、第二款所稱之
    第一級、第二級毒品。核被告甲○○所為，係犯毒品危害防制條例第十條第一項
    之施用第一級毒品罪、同條例第十條第二項之施用第二級毒品罪。其持有第一級
    毒品、持有第二級毒品之低度行為應為施用第一級毒品、施用第二級毒品之高度
    行為所吸收，均不另論罪。被告先後多次施用第一、二級毒品之犯行，時間緊接
    ，所犯構成要件相同，顯係基於概括之犯意反覆為之，屬連續犯，應論以一罪，
    並依法加重其刑。雖被告於九十三年二月間某日起至九十三年十一月十二日前，
    及九十三年十一月十七日後，至九十四年二月十三日止，所為施用第一級毒品海
    洛因犯行；及九十三年二月間某日起至九十三年十一月十八日或前四日前，及九
    十三年十一月十八日後，至九十四年二月十四日止，所為施用第二級毒品安非他
    之犯行，雖未據公訴人提起公訴，然與已起訴之施用第一、二級毒品部分，各具
    有連續犯裁判上一罪之關係，為起訴效力所及，是本院自應併予審究，附此敘明
    。被告所犯連續施用第一級毒品罪與連續施用第二級毒品罪二罪之間，犯意各別
    ，行為互殊，應予分論併罰。再被告前於八十八年間，因施用毒品案件，經本院
    以八十八年度易字第三四○九號判處有期徒刑六月確定。又於八十八年間，因竊
    盜案件，經本院以八十八年度易字第一○七二號判處有期徒刑一年二月，經臺灣
    高等法院臺中分院以八十八年度上易字第一四五六號駁回上訴確定。上揭案件，
    經定應執行刑為有期徒刑一年七月確定，於九十年七月三十日假釋付保護管束，
    於九十年十二月十九日保護管束期滿執行完畢，有臺灣高等法院被告全國前案紀
    錄表、臺灣臺中地方法院檢察署刑案資料查註紀錄表各乙份附卷可參，其受有期
    徒刑之執行完畢，五年以內再犯有期徒刑以上之罪，均為累犯，應依刑法第四十
    七條之規定，各加重其刑，並遞加重之。爰審酌被告素行非佳，前因施用毒品犯
    行，甫經觀察、勒戒，及強制戒治後，猶故態復萌，再施用毒品不輟，無視於毒
    品對於自身健康之戕害及國家對於杜絕毒品犯罪之禁令，惡性非輕，然被告犯後
    坦承犯行，尚知悔悟，態度良好等一切情狀，分別量處如主文所示之刑，並定應
    執行之刑，以示懲儆。
三、扣案之海洛因一小包（含袋重一．一公克），係屬毒品危害防制條例第二條第二
    項所管制之第一級毒品，爰依同條例第十八條第一項前段之規定，宣告沒收銷燬
    之。又扣案之注射針筒一支，係被告所有，用供其施用海洛因，業據被告陳明在
    卷，應依刑法第三十八條第一項第二款之規定宣告沒收。
據上論斷，應依刑事訴訟法第二百七十三條之一第一項、第二百九十九條第一項前段
，毒品危害防制條例第十條第一項、第二項、第十八條第一項前段，刑法第十一條、
第五十六條、第四十七條、第五十一條第五款、第三十八條第一項第二款，判決如主
文。
中      華      民      國    九十四    年      四      月     十五     日
                                    臺灣臺中地方法院刑事第五庭
                                        法  官  劉麗瑛
右正本證明與原本無異。
如不服本判決，應於送達後十日內向本院提出上訴狀（須附繕本），上訴於臺灣高等
法院臺中分院。
                                        書記官
中      華      民      國    九十四    年      四      月     十五     日
附錄論罪科刑法條
毒品危害防制條例第十條
施用第一級毒品者，處六月以上五年以下有期徒刑。
施用第二級毒品者，處三年以下有期徒刑。
